臺灣新竹地方法院刑事判決　　　　　　　　94年度易字第94號
公　訴　人　臺灣新竹地方法院檢察署檢察官
被　　　告　甲○○　男　44歲.
上列被告因竊盜案件，經檢察官提起公訴 (93年度偵字第6029號
、6330號)及移送併案審理（94年度偵字第545號），本院依簡式
審判程序判決如下：
    主  文
甲○○竊盜，累犯，處有期徒刑伍月，如易科罰金，以佰元折
算壹日。又連續竊盜，累犯，處有期徒刑肆月，如易科罰金，以
佰元折算壹日。應執行有期徒刑柒月，如易科罰金，以佰元
折算壹日。
    事  實
一、甲○○前於民國九十年間因違反毒品危害防制條例案件，經
    本院以九十年度訴字第五七一號分別判處有期徒刑七月、四
    月，應執行有期徒刑十月確定，並於九十二年十月二十九日
    執行完畢。詎仍不知悔改，意圖為自己不法所有，於如附表
    編號一所示之時、地，以附表編號一所示之方法，徒手竊取
    如附表編號一所示被害人之汽車，得手後供己代步使用。嗣
    經警於如附表編號一所示時、地查獲。
二、甲○○另基於意圖為自己不法所有之概括犯意，於如附表編
    號二至四所示之時、地，以附表編號二至四所示之方法，徒
    手連續竊取被害人乙○○、彭威旗等人之財物得手（詳如附
    表編號二至四所示）。嗣經警分別於如附表編號二、四所示
    之時、地查獲。
三、案經新竹市警察局移送及乙○○訴由新竹市警察局第一分局
    報請臺灣新竹地方法院檢察署檢察官偵查起訴及移送併案審
    理。
    理  由
一、本件被告甲○○所犯竊盜罪，並非死刑、無期徒刑、最輕本
    刑為三年以上有期徒刑之罪，或高等法院管轄第一審之案件
    ，被告於本院行準備程序進行中，就被訴事實為有罪之陳述
    ，經本院合議庭認合於修正後刑事訴訟法第二七三條之一之
    規定，裁定進行簡式審判程序，合先敘明。
二、認定犯罪事實所憑之證據及認定之理由：
  (一)訊據被告對於上開事實均坦承不諱。
  (二)告訴人乙○○、被害人丙○○、彭威旗於警詢中之指述。
  (三)贓物認領保管收據、車輛車牌失竊作業-查獲車輛認可資料
    及新竹市警察局尋獲電腦輸入單、偵查報告、扣押物品收
    據、扣押物品目錄表各一紙、搜索扣押筆錄、贓物認領保管
    單二份及贓物、商店監視系統翻攝照片共八張。
  (四)綜上，本件事證明確，被告犯行堪以認定，應依法論科。
三、論罪與科刑：
    核被告甲○○所為，係犯刑法第三百二十條第一項之竊盜罪
    。被告如附表編號二至四先後三次竊盜犯行，時間緊接，方
    法相同，所犯係犯罪構成要件相同之罪名，顯係基於概括犯
    意反覆為之，為連續犯，應依刑法第五十六條規定，以一罪
    論，並依法加重其刑；至於此部分犯行之犯罪手法、情節與
    附表編號一部分之竊盜汽車犯行顯然有別，參以犯罪時間相
    隔約一個月，足認並非在一個預定犯罪計劃以內出於主觀上
    始終同一之犯意進行而係分別起意，難認係連續犯，故上述
    二罪應予分論併罰。又被告前有事實欄所載之犯罪科刑及執
    行情形，有臺灣高等法院被告前案紀錄表一份附卷可稽，其
    於上開有期徒刑執行完畢後五年內，再犯本件有期徒刑以上
    之罪，為累犯，應依刑法第四十七條規定遞予加重其刑。爰
    審酌被告不思以勞力賺取所需，竟任意竊取他人之財物，其
    不尊重他人財產權益之心態表露無遺，惟念其犯罪後已知坦
    承犯行，附表編號二至四所竊得財物價值不高，而告訴人與
    被害人均已領回遭竊物品等一切等情狀，分別量處如主文所
    示之刑，並諭知易科罰金之折算標準後，定其應執行之刑及
    易科罰金之折算標準。
四、適用之法律：
    據上論斷，應依刑事訴訟法第二百七十三條之一第一項、第
    二百九十九條第一項前段，刑法第五十六條、第三百二十條
    第一項、第四十七條、第四十一條第一項前段、第二項、第
    五十一條第五款，罰金罰鍰提高標準條例第一條前段、第二
    條，判決如主文。
本案經檢察官陳宏兆到庭執行職務。
中　　華　　民　　國　　94　  年　　 6　　月　　23　　日
            刑事第二庭    法  官  鄭子俊
以上正本證明與原本無異。
如不服本判決，應於判決送達後十日內向本院提出上訴狀 (應附
繕本)， 上訴於臺灣高等法院。
中　　華　　民　　國　　94　　年　 　6　　月　　23　　日
                          書記官  沈藝珠
附錄本案論罪科刑法條全文：
刑法第三百二十條
意圖為自己或第三人不法之所有，而竊取他人之動產者，為竊盜
罪，處五年以下有期徒刑、拘役或五百元以下罰金。
意圖為自己或第三人不法之利益，而竊佔他人之不動產者，依前
項之規定處斷。
前二項之未遂犯罰之。
附表
┌───┬─────┬───────┬────────┬────────┐
│編號　│　時間　　│　 地點　　　 │犯罪實施方式　　│查獲經過        │
├───┼─────┼───────┼────────┼────────┤
│一　  │九十三年十│新竹市○○街二│見丙○○所有之車│為警於九十三年十│
│　  　│一月二十四│一○巷一弄四十│牌號碼Ｗ二—六一│一月二十六日四時│
│　  　│日二十一時│二號前　　　　│一六號自用小客車│許，於新竹市西門│
│　  　│許　　　　│　　　　　　　│車門未鎖、車鑰匙│街二三二巷十四號│
│　  　│          │              │未拔，即以徒手發│前查獲          │
│      │          │              │動引擎竊取得手。│                │
├───┼─────┼───────┼────────┼────────┤
│二    │九十三年十│新竹市○○路一│趁店員乙○○未注│經店員乙○○發覺│
│      │二月十四日│段一二一號「全│意之際，徒手竊取│，於同日中午十二│
│      │中午十二時│家」便利商店內│該店所有之沐浴精│時三十分，在新竹│
│　    │十分許    │              │一瓶、指甲剪一支│市○○街二六二巷│
│      │          │              │及棉花棒一罐得手│口攔下被告甲○○│
│      │          │              │。              │，並通知警員前往│
│      │          │              │                │處理。          │
├───┼─────┼───────┼────────┼────────┤
│三    │九十四年一│新竹市○○路34│趁店員彭威旗未注│於附表四犯行遭查│
│      │月十三日凌│號「7-11」便利│意之際，徒手竊取│獲後，於警訊及偵│
│      │晨二時許  │商店內      　│該店所有之泡麵二│查中自白。      │
│　　　│　　　　  │　　　　　　　│碗得手。        │                │
├───┼─────┼───────┼────────┼────────┤
│四　  │九十四年一│同上          │趁店員彭威旗未注│經店員彭威旗發覺│
│      │月十四日凌│              │意之際，徒手竊取│，於同日凌晨一時│
│      │晨一時五十│              │該店所有之中華豆│五十分許，經警據│
│　  　│分許      │　　　　　　　│花二盒、北海道牛│報前往現場處理。│
│      │          │              │奶糖二條及翹鬍子│                │
│      │          │              │洋芋片一筒得手。│                │
└───┴─────┴───────┴────────┴────────┘
